【裁判字號】    99,訴,1617
【裁判日期】    990809
【裁判案由】    妨害風化
【裁判全文】
臺灣板橋地方法院刑事判決              99年度訴字第1617號
公  訴  人  臺灣板橋地方法院檢察署檢察官
被      告  甲○○
上列被告因妨害風化案件，經檢察官提起公訴（99年度偵字第90
44號），被告於準備程序認罪，本院以簡式審判程序判決如下：
    主  文
甲○○共同犯圖利媒介性交罪，累犯，處有期徒刑捌月。扣案之
NOKIA 牌行動電話壹支（序號為000000000000000 號，含行動電
話門號0000000000號SIM 卡壹張）沒收。
    事實及理由                                                            
一、按除被告所犯為死刑、無期徒刑、最輕本刑為三年以上有期
    徒刑之罪或高等法院管轄第一審案件者外，於第一次審判期
    日前之準備程序進行中，被告先就被訴事實為有罪之陳述時
    ，審判長得告知被告簡式審判程序之旨，並聽取當事人、代
    理人、辯護人及輔佐人之意見後，裁定進行簡式審判程序，
    刑事訴訟法第273 條之1 第1 項定有明文。經核本件被告甲○○所犯係死刑、無期徒刑、最輕本刑為三年以上有期徒刑
    以外之罪，其於準備程序中就被訴事實為有罪之陳述，經法
    官告知簡式審判程序之旨，並聽取公訴人、被告之意見後，
    本院爰依首揭規定，合議裁定由受命法官獨任進行簡式審判
    程序，合先敘明。
二、本件犯罪事實：
    甲○○前曾於民國97年間因犯違反兒童及少年性交易防制條
    例案件二次，先後經本院以96年度簡字第7019號、97年度簡
    字第60號等判決，各判處有期徒刑三月、四月確定，其後復
    經更定應執行刑為六月，於98年5 月11日縮刑期滿執行完畢
    ；其後又曾於98年間因犯營利姦淫猥褻案件，經本院以98年
    度簡字第1756號判決，判處有期徒刑三月確定，於98年8 月
    31日易科罰金執行完畢（此部分於本件構成累犯）；嗣又於
    99年間因再犯營利姦淫猥褻案件，經臺灣臺北地方法院以99
    年度簡字第10號判決，判處有期徒刑六月確定，現尚在易服
    社會勞動執行中。詎其猶不知悔改，明知綽號「小林」、「
    阿豪」等真實姓名年籍不詳之成年男子，係經營媒介性交營
    利之應召業者，竟仍共同基於圖利媒介女子性交之犯意聯絡
    ，於99年3 月11日，以每小時新臺幣（下同）250 元之代價
    ，受僱於「小林」、「阿豪」等應召業者，駕車擔任接送應
    召女子與不特定男客性交之工作，由上開應召業者撥打其持
    用之0000000000號行動電話，聯絡其接送應召女子前往應召
    性交易，並代收性交易報酬轉交上開應召業者。其後於同日
    晚上8 時20分許，依上開應召業者聯絡指示，駕駛其所有車
    號6423-VK 號自用小客車，載送應召女子丙○○（匿稱花名
    「巧巧」）至臺北縣板橋市○○路21巷1 號「華莊賓館」，
    媒介丙○○與男客乙○○至該賓館108 號房，以4,000 元之
    代價（尚未給付即為警查獲），從事性交易，其則在上開賓
    館附近等候。嗣於同日晚上8 時45分許，警方先於上址賓館
    108 號房，查獲丙○○（其所涉違反社會秩序維護法之行為
    ，另經警移送本院板橋簡易庭裁處）與男客乙○○從事性交
    易，扣得已使用之保險套1 只、保險套包裝封套1 個、丙○○持用與甲○○聯絡使用之0000000000號行動電話1 支（含
    上開行動電話門號SIM 卡1 張，上開扣案等物品亦經警依違
    反社會秩序維護法規定，移送本院板橋簡易庭裁處），復於
    同日晚上8 時50分許，在上開賓館鄰近之臺北縣板橋市○○
    路○ 段與永豐街口，查獲甲○○駕駛上開車輛，並於該車上
    查扣得其持用與上開應召業者及應召女子丙○○聯絡使用之
    NOKIA 牌行動電話1 支（序號為000000000000000 號，內原
    含之行動電話門號0000000000號SIM 卡1 張，甲○○於警查
    獲時，拆卸丟置在該車內，未經警查扣）等物，因而查悉上
    情。案經臺北縣政府警察局海山分局報請臺灣板橋地方法院
    檢察署檢察官偵查起訴。
三、本件犯罪事實之證據：
    (一)被告於審理之自白、證人丙○○於警詢、乙○○於警詢、
      偵查、查獲警員卓孝儒於偵查之證述。
    (二)卷附之臺北縣政府警察局海山分局搜索、扣押筆錄2 份、
      查獲現場及扣案物品等照片、現場圖、簡訊翻拍照片、被
      告持用之0000000000號行動電話門號雙向通聯紀錄等可稽
      。
    (三)扣案之被告用以聯絡應召站及應召女子性交易事宜之行動
      NOKIA 牌行動電話1 支（序號為000000000000000 號）、
      應召女子丙○○持用與甲○○聯絡使用之0000000000號行
      動電話1 支（含上開行動電話門號SIM 卡1 張）、已使用
      之保險套1 只、保險套包裝封套1 個等物可證。
四、核被告甲○○所為，係犯刑法第231 條第1 項前段之圖利媒
    介性交罪。其與經營應召站之「小林」、「阿豪」等成年男
    子間，就上開犯罪有犯意聯絡及行為分擔，為共同正犯。又
    被告前曾於98年間因犯營利姦淫猥褻案件，經本院以98年度
    簡字第1756號判決，判處有期徒刑三月確定，於98年8 月31
    日易科罰金執行完畢，有臺灣高等法院被告前案紀錄表在卷
    可稽，被告前受有期徒刑執行完畢後，於五年以內故意再犯
    本件有期徒刑以上之罪，為累犯，應依刑法第47條第1 項規
    定，加重其刑。爰審酌被告犯罪之動機、目的、手段、再犯
    情節、對社會善良風俗之危害及犯後坦承犯行之態度等一切
    情狀，量處如主文所示之刑，以資懲儆。扣案之被告持用之
     NOKIA牌行動電話1 支（序號為000000000000000 號），係
    本件被告所有供犯罪所用之物，應併予依法宣告沒收；另上
    開行動電話內原含之行動電話門號0000000000號SIM 卡1 張
    ，雖經被告於警查獲時，拆卸丟置在該車內，未經警查扣，
    但仍係本件被告所有供犯罪所用之物，且不能證明已滅失，
    應併予宣告沒收。至另扣案被告持用之MOTOROLA牌行動電話
    1 支（序號為000000000000000 號）、BENQ牌SIEMENS 型行
    動電話1 支（序號為000000000000000 號，含行動電話門號
    0000000000號SIM 卡1 張）等物，不能證明與被告本件所犯
    有涉，故不併予宣告沒收，附此敘明。
五、依刑事訴訟法第273 條之1 第1 項、299 條第1 項前段、第
    310 條之2 、第454 條，刑法第28條、第231 條第1 項前段
    、第47條第1 項、第38條第1 項第2 款，刑法施行法第1 條
    之1 第1 項、第2 項但書，判決如主文。
六、如不服本判決應於收受送達後十日內向本院提出上訴書狀，
    並應敘述具體理由；其未敘述上訴理由者，應於上訴期間屆
    滿後二十日內向本院補提理由書（均須按他造當事人之人數
    附繕本）「切勿逕送上級法院」。
本案經檢察官李超偉到庭執行職務
中    華    民    國    99    年    8     月    9     日
                      刑事第二庭  法  官  彭  全  曄
以上正本證明與原本無異。
                                  書記官  謝  雪  紅
中    華    民    國    99    年    8     月    10    日

附錄本案論罪科刑法條全文：
中華民國刑法第231條
（圖利使人為性交或猥褻罪）
意圖使男女與他人為性交或猥褻之行為，而引誘、容留或媒介以
營利者，處5年以下有期徒刑，得併科10萬元以下罰金。以詐術
犯之者，亦同。
公務員包庇他人犯前項之罪者，依前項之規定加重其刑至二分之
一。

司法院資訊處製作；財團法人民間司法改革基金會備份。
